Inventaris van het archief van de Algemene Rekenkamer 1814-1919: Comptabel Beheer
Nationaal Archief, Den Haag
- Agentschap ministerie van Financiën
  - Geldelijke rekeningen, 1842 - 1899; 449-477
    - 1867 - 1871, 470
    - 1872 - 1875, 471
    - 1876 - 1879, 472
    - 1880 - 1882, 473
    - 1883 - 1887, 474
    - 1888 - 1893, 475
    - 1894 - 1896, 476
    - 1897 - 1899, 477
  - Kapitaal rekeningen, 1843 - 1899; 478-490
    - 1843 - 1865, 478
    - 1866 - 1874, 479
    - 1875 - 1882, 480
    - 1883 - 1893, 481
    - 1893 - 1899, 482
    - 1843 - 1846, 483
    - 1846, 484
    - 1847 - 1859, 485
    - 1860 - 1871, 486
    - 1872 - 1884, 487
    - 1885 - 1891, 488
    - 1892 - 1897, 489
    - 1897 - 1899, 490
  - Vervroegde overgang van uitgestelde schuld en kansbiljetten in 2 1/2% werkelijke rentegevende schuld (wet van 27-9-1841 Staatsblad 35), 1842 - 1853; 491-494
    - 1842 - 1843, 491
    - 1843, 492
    - 1843 - 1855, 493
    - 1843, 494
  - Rekeningen wegens de intrekkingen der certificaten gesproten uit de negotiatie van ƒ93,5 miljoen., 495; 2 delen
  - Rekeningen wegens de verwisseling van recepissen der 3% lening, 1845 - 1873; 496
  - Rekeningen wegens de vervaardiging en uitgifte van muntbiljetten, 1871 - 1899; 497-498
    - 1871 - 1890, 497
    - 1891 - 1899, 498
  - Rekeningen wegens de tegeldemaking der schuldbekentenissen post ƒ43 millioen, Rekeningen wegens de uitgifte, belening van schatkistbiljetten; 1879; 1882 - 1898; 499
  - Rekeningen wegens de bewaring, de uitgifte en intrekking van schatkistpromessen, 1882 - 1899; 500-504
    - 1882 - 1891, 500
    - 1892 - 1896, 501
    - 1987, 502
    - 1898, 503
    - 1899, 504
  - Rekeningen wegens de verwisseling van schuldbekentenissen 3%, tegen bewijzen rechtgevende op inschrijving in het Grootboek der Nationale Schuld, Rekeningen wegens de verwisseling, de afgifte van schuldbekentenissen der lening van ƒ59,7 millioen; Rekeningen wegens de afgifte, de tegeldemaking van schuldbekentenissen der lening van ƒ60 millioen,; Rekeningen wegens de afgifte van schuldbekentenissen tegen intrekking der voorlopige recepissen, (wet 9 mei 1886 staatsblad 102); Rekeningen wegens de verwisseling van recepissen en schuldbekentenissen, tegen bewijzen rechtgevende op inschrijving in het Grootboek der 3 1/2% Nationale Schuld, (wet 9 mei 1886 staatsblad 102); Rekeningen wegens de verwisseling, de aflossing en de te gelde making der bij de wet van 9 mei 1886 stbl. 102, bedoelde staatsschuld,; 1896 - 1913; 1884 - 1886; 1883 - 1884; 1887 - 1901; 1887 - 1896; 1887 - 1911; 505
  - Rekeningen wegens de afgifte, de tegemoetmaking van schuldbekentenissen der lening van ƒ44,7 millioen, Rekeningen wegens de verwisseling van recepissen der lening van ƒ44,7 millioen, tegen bewijzen rechtgevende op inschrijvng in het Grootboek der 3 1/2% Nationale Schuld, (wet 28-12-1891 stbl.230); Rekeningen wegens de afgifte, de te gelde making van schuldbekentenissen der lening van ƒ57,8 millioen,; Rekeningen wegens de verwisseling van recepissen der lening van ƒ57,8 millioen, tegen bewijzen rechtgevende op inschrijving in het Grootboek der 3% Nationale Schuld, (weg 9-6-1898 stbl. 142); Rekeningen wegens de afgifte van schuldbekentenissen, (wet van 30-12-1895 stbl. 236); Rekeningen wegens de betaling van aflosbare obligatiën en verschuldigde rente tengevolge van goedgekeurde overeenkomsten met de Nederlandse Rhijnspoorwegmaatschappij,; 1892 - 1898; 1892 - 1896; 1898 - 1899; 1898 - 1913; 1896 - 1909 (1924); 1891 - 1902; 506
  - Rekeningen wegens de negotiaties van ƒ14 millioen, ƒ30,5 millioen, ƒ8,5 millioen en ƒ19 millioen, Fonds tot goedmaking der kosten van leningen van verschillende aard; Fonds ter amortisatie en aflossing van Nationale Schuld,; Betaalsrollen en andere comptabele stukken, betreffende de kosten verbonden aan de 25-jarige uitloting van de kansbiljetten der uitgestelde Nationale Schuld,; 1837 - 1840; 1847; 1856; 1825 - 1835; 507
  - Rekeningen wegens schatkistbiljetten en Promessen, 1909 - 1930; 508-527
    - 1909 - 1910, 508
    - 1911 - 1913, 509
    - 1914, 510
    - 1915, 511
    - 1916, 512
    - 1917, 513
    - 1918, 514
    - 1919, 515
    - 1920, 516
    - 1920 - 1921, 517
    - 1921, 518
    - 1922, 519
    - 1922, 520
    - 1923, 521
    - 1923, 522
    - 1924, 523
    - 1925, 524
    - 1926, 525
    - 1927 - 1928, 526
    - 1929 - 1930, 527
- Agentschap financiën, fondsen en waarden
  - Kapitaal Rekeningen, 1900 - 1953; 528-541
    - 1900 - 1905, 528
    - 1906 - 1910, 529
    - 1911 - 1913, 530
    - 1914 - 1920, 531
    - 1921 - 1925, 532
    - 1926 - 1928, 533
    - 1929 - 1931, 534
    - 1931 - 1935, 535
    - 1936 - 1945, 536
    - 1945 - 1946, 537
    - 1947, 538
    - 1948 - 1949, 539
    - 1950 - 1951, 540
    - 1952 - 1953, 541
  - Bijlagen van de Kapitaal Rekeningen, 1900 - 1944; 542-587
    - 1900, 542
    - 1901, 543
    - 1902, 544
    - 1903 - 1906, 545
    - 1907 - 1910, 546
    - 1911 - 1915, 547
    - 1916, 548
    - 1916, 549
    - 1917, 550
    - 1917, 551
    - 1918, 552
    - 1918, 553
    - 1918, 554
    - 1918, 555
    - 1919, 556
    - 1919, 557
    - 1919, 558
    - 1920, 559
    - 1920, 560
    - 1921, 561
    - 1922, 562
    - 1923, 563
    - 1923, 564
    - 1924, 565
    - 1924, 566
    - 1925, 567
    - 1926, 568
    - 1927, 569
    - 1928, 570
    - 1928, 571
    - 1929, 572
    - 1929, 573
    - 1930, 574
    - 1930, 575
    - 1931, 576
    - 1931, 577
    - 1932 - 1933, 578
    - 1934, 579
    - 1935, 580
    - 1936, 581
    - 1937 - 1938, 582
    - 1939, 583
    - 1940, 584
    - 1941 - 1942, 585
    - 1943, 586
    - 1944, 587
  - Rekeningen wegens de geldlening van, Rekeningen wegens de geldlening ten behoeve van straatwegen; 1905, 1910 en 1914; 1915 - 1940; 588
  - Rekeningen wegens de 4, 4 1/2 en 5% geldleningen, 1916 - 1918; 589
  - Rekeningen en Lening Nederlands-Indië, Aanvragen om Décharge; 1915 - 1922, 1923; 1939 - 1945; 590
  - Lening Nederlands-Indië, Leningwet; Guldenslening; Nederlands-Indische leningweg; Conversie; 1926, 1929 - 1930; 1931; 1931 - 1932, 1933 - 1934; 1934; 591
  - Rekeningen van de Agent van Financiën te Amsterdam betreffende Muntbiljetten, 1900 - 1923; 592
  - Rekeningen zilverbons, 1914 - 1923; 593
  - Rekeningen en verantwoording van de Directeur-Generaal voor de Publieke Schuld, 1809; 594
- Opperboekhouder der Nationale schuld
  - Rekeningen van de Opperboekhouder der Nationale Schuld waarnemende de functie van kassier Grootboek N.S., 1809 - 1819; 595
  - Rekeningen wegens betaalde renten der Nationale Schuld en de Nationale Werkelijke Schuld, 1820 - 1823; 596-599
    - 1820, 596
    - 1820 - 1821, 597
    - 1821 - 1822, 598
    - 1822 - 1823, 599
- Betaalmeester der Nationale schuld
  - Rekeningen wegens betaalde renten, 1816 - 1824; 600
- Commissarissen Grootboek Nationale schuld
  - Rekeningen wegens ontvangst en uitgave tot bestrijding der kosten op de invoering en instandhouding van het Grootboek der Nationale Schuld, 1818 - 1841; 601
  - Extract uit het journaal van ontvangen Royementsgelden, Bijlagen van het Grootboek der Nationale Schuld; 1816; 1817 - 1819; 602
  - Bijlagen van het Grootboek der Nationale Schuld, 1817 - 1836; 603-606
    - 1825 - 1826, 603
      (1817 zie CB 602)
    - 1827 - 1828, 604
    - 1829 - 1832, 605
    - 1833 - 1836, 606
  - Rekeningen wegens uitgegeven renversalen voor houders van vrije rekeningen, 1814 - 1815; 607
  - Ordinaire en suppletoire rekeningen van Commissarissen van het Grootboek der Nationale Schuld over ingetrokken kansbiljetten, 1817 - 1841; 608-610
    - 1817 - 1821, 608
    - 1823 - 1828, 609
    - 1832 - 1841, 610
  - Rekeningen wegens uitgegeven renversalen voor houders van vrije rekeningen, 1815; 611
  - Rekeningen wegens uitgegeven renversalen van armenkassen en pieuse gestichten, 1815; 612
  - Rekeningen wegens uitgegeven renversalen van armenkassen en pieuse gestichten, Rekeningen wegens uitgegeven certificaten van deelgeving administratiekantoren; 1815; 1814 - 1815; 613
  - Rekeningen en verantwoordingen wegens uitgegeven renversalen van gekwalificeerde personen, 1815; 614-616
    - 1815, 614
    - 1815, 615
    - 1815, 616
  - Rekeningen van de bewijzen van voldoening aan de wet en van de restant-renversalen voor houders van gekwalificeerde rekeningen, 1815; 617
  - Rekeningen en verantwoordingen wegens de verwisseling van de austro-belgische schuld, Rekeningen wegens ontvangsten en uitgaven; 1816 - 1817; 1814 - 1817; 618
- Commissarissen tot conversie der Nationale schuld
  - Rekeningen wegens uitgegeven renversalen Nationale Werkelijke Schuld, 1817 - 1830; 619-620
    - 1817 - 1830, 619
    - 1819 - 1830, 620
  - Rekeningen wegens vervroegde interestbetaling der Nederlandse achterstand, Rekeningen wegens inschrijvingen in het Grootboek der Lijfrenten; Rekeningen wegens uitgelote kansbiljetten,; 1822 - 1830; 1823 - 1828; 1826 - 1849; 621
  - Rekeningen wegens uitgegeven obligatiën 5%, 1830, 1831 - 1839; 622
  - Rekeningen negotiatie ƒ42 millioen, Rekeningen negotiatie ƒ38 millioen; 1831 - 1833; 1831 - 1834; 623
  - Rekeningen negotiatie ƒ138 millioen, Rekeningen negotiatie ƒ93,5 millioen; 1832, 1835 - 1837; 1832, 1837; 624
- Commissie der verwisseling der recepissen
  - Rekeningen wegens uitgegeven schuldbekentenissen van het Syndicaat der Nederlanden, Generale rekening tot verwisseling der recepissen, gesproten uit de oorlogsbelasting van; 1817 - 1819; 1815, 1820; 625
- Kassier van het Syndicaat van Holland
  - Rekeningen van ontvangst en uitgaaf, 1810 - 1815; 626-628
    - 1810 - 1815, 626
    - 1811 - 1812, 627
    - 1812 - 1813, 628
- Directeur-Generaal van 's Lands Amortisatiekas
  - Geldelijke Rekeningen, 1814 - 1821; 629-633
    - 1814 - 1817, 629
    - 1818, 630
    - 1818 - 1819, 631
    - 1819 - 1820, 632
    - 1820 - 1821, 633
  - Kapitaal Rekeningen, 1814 - 1823; 634-637
    - 1814 - 1819, 634
    - 1819 - 1821, 635
    - 1821 - 1822, 636
    - 1822 - 1823, 637
  - Register van ingekomen effecten behorende tot de amortisatiekas, 1807 - 1811; 638
- Thesaurier van het Syndicaat der Nederlanden
  - Rekeningen van ontvangsten en uitgaven, 1816 - 1823; 639
- Amortisatie Syndicaat
  - Directeur-Generaal, a.
    - Geldelijke en Kapitaalrekeningen, 1823 - 1840; 640-642
      - 1823 - 1829, 640
      - 1829 - 1835, 641
      - 1835 - 1840, 642
    - Bijlagen Geldelijke en Kapitaalrekeningen, 1823 - 1840; 643-706
      - 1823 - 1824, 643
      - 1823 - 1825, 644
      - 1824 - 1825, 645
      - 1824 - 1825, 646
      - 1824 - 1825, 647
      - 1825 - 1826, 648
      - 1825 - 1826, 649
      - 1825 - 1826, 650
      - 1825 - 1826, 651
      - 1826 - 1827, 652
      - 1826 - 1827, 653
      - 1826 - 1827, 654
      - 1826 - 1827, 655
      - 1827 - 1828, 656
      - 1827 - 1828, 657
      - 1827 - 1828, 658
      - 1827 - 1828, 659
      - 1824 - 1826, 660
      - 1828 - 1829, 661
      - 1828 - 1829, 662
      - 1828 - 1829, 663
      - 1828 - 1829, 664
      - 1829 - 1830, 665
      - 1829 - 1830, 666
      - 1829 - 1830, 667
      - 1829 - 1830, 668
      - 1830 - 1831, 669
      - 1830 - 1831, 670
      - 1830 - 1831, 671
      - 1831, 672
      - 1831 - 1832, 673
      - 1831 - 1832, 674
      - 1831 - 1832, 675
      - 1832 - 1833, 676
      - 1832 - 1833, 677
      - 1832 - 1833, 678
      - 1832 - 1833, 679
      - 1832 - 1833, 680
      - 1833 - 1834, 681
      - 1833 - 1834, 682
      - 1833 - 1834, 683
      - 1833 - 1834, 684
      - 1833 - 1834, 685
      - 1834 - 1835, 686
      - 1834 - 1835, 687
      - 1834 - 1835, 688
      - 1834 - 1835, 689
      - 1835 - 1836, 690
      - 1835 - 1836, 691
      - 1835 - 1836, 692
      - 1835 - 1836, 693
      - 1835 - 1837, 694
      - 1836 - 1837, 695
      - 1836 - 1837, 696
      - 1837 - 1838, 697
      - 1838, 698
      - 1837 - 1838, 699
      - 1837 - 1838, 700
      - 1838 - 1839, 701
      - 1838 - 1839, 702
      - 1839 - 1840, 703
      - 1839 - 1849, 704
      - 1840, 705
      - 1840, 706
    - Rekeningen wegens ingetrokken kansbiljetten, 1819 - 1849; 707
  - Thesaurier, b.
    - Rekeningen van ontvangsten en uitgaven, 1823 - 1840; 708-709
      - 1823 - 1831, 708
      - 1832 - 1840, 709
    - Bijlagen bij de rekeningen wegens ontvangsten en uitgaven, 1823 - 1841; 710-777
      - 1823 - 1824, 710
      - 1823 - 1824, 711
      - 1823 - 1824, 712
      - 1823 - 1824, 713
      - 1824 - 1825, 714
      - 1824 - 1825, 715
      - 1824, 716
      - 1824 - 1825, 717
      - 1825 - 1826, 718
      - 1825 - 1826, 719
      - 1825 - 1826, 720
      - 1826 - 1827, 721
      - 1826 - 1827, 722
      - 1826 - 1827, 723
      - 1827 - 1828, 724
      - 1828, 725
      - 1827 - 1828, 726
      - 1827 - 1828, 727
      - 1828 - 1829, 728
      - 1828 - 1829, 729
      - 1828 - 1829, 730
      - 1828 - 1829, 731
      - 1829 - 1830, 732
      - 1829 - 1830, 733
      - 1829 - 1830, 734
      - 1830 - 1831, 735
      - 1830 - 1831, 736
      - 1830 - 1831, 737
      - 1830 - 1831, 738
      - 1831 - 1832, 739
      - 1831 - 1832, 740
      - 1831 - 1832, 741
      - 1832 - 1833, 742
      - 1832 - 1833, 743
      - 1832 - 1833, 744
      - 1833, 745
      - 1833 - 1834, 746
      - 1833 - 1834, 747
      - 1833 - 1834, 748
      - 1833 - 1834, 749
      - 1834 - 1835, 750
      - 1834 - 1835, 751
      - 1834 - 1835, 752
      - 1835, 753
      - 1834 - 1836, 754
      - 1835 - 1836, 755
      - 1836, 756
      - 1835 - 1836, 757
      - 1835 - 1836, 758
      - 1836 - 1837, 759
      - 1836 - 1837, 760
      - 1836 - 1837, 761
      - 1837, 762
      - 1837 - 1838, 763
      - 1837 - 1838, 764
      - 1838, 765
      - 1837 - 1838, 766
      - 1838 - 1839, 767
      - 1838 - 1839, 768
      - 1839, 769
      - 1838 - 1839, 770
      - 1839-1840, 771
      - 1839 - 1840, 772
      - 1840, 773
      - 1839 - 1840, 774
      - 1840 - 1841, 775
      - 1840 - 1841, 776
      - 1840, 777
    - Stukken rakende de materiële rekening, 1823 - 1824; 778
  - Commissaris, c.
    - Gelden ter goede rekening van de Commissaris, 1823 - 1840; 779
  - Thesaurier, d.
    - Verwisseling en uitgelote kansbiljetten, 1825 - 1841; 780-783
      - 1825 - 1826, 780
      - 1827 - 1828, 781
      - 1829 - 1831, 782
      - 1832 - 1841, 783
  - Commissaris, e.
    - Bijlagen bij gelden ter goede rekening van de Commissaris, 1823 - 1840; 784
  - Secretaris, f.
    - Gelden ter goede rekening van de Secretaris, 1823 - 1840; 785-787
      - 1823 - 1840, 785
      - 1828 - 1831, 786
      - 1831 - 1840, 787
    - Verkoop der Domeinen, 1824 - 1831; 788
  - Ontvangers der Domeinen, g.
    - Generale Staten van ontvangsten en uitgaven, 1819 - 1822; 789-797
      Ontvangers der Domeinen Noord-Holland en Utrecht, 1819.
      - Noord- en Zuid-Holland, 789
      - Noord-Brabant en Zeeland, 790
      - Friesland, Groningen en Drenthe, 791
      - Overijssel en Gelderland, 792
      - West-Vlaanderen en Lomburg, 793
      - Henegouwen en Oost-Vlaanderen, 794
      - Zuid-Brabant en Antwerpen, 795
      - Namen en Luik, 796
      - Luxemburg, 797
    - Ontvangers der Domeinen, 1819 - 1822; 798-836
      - Noord-Holland en Utrecht 1819 - 1820, 798
      - Noord-Holland en Utrecht 1820 - 1821, 799
      - Noord-Holland en Utrecht 1821 - 1822, 800
      - Zuid- Holland 1819, 801
      - Zuid- Holland 1820, 802
      - Zuid- Holland 1821, 803
      - Zuid- Holland 1822, 804
      - Zuid- Holland en Zeeland 1819, 1822, 805
      - Zeeland 1820 - 1822, 806
      - Noord-Brabant 1819 - 1820, 807
      - Noord-Brabant 1819 - 1821, 808
      - Noord-Brabant 1820 - 1821, 809
      - Groningen, Drenthe 1819 - 1821, 810
      - Friesland, Groningen, Drenthe 1819 - 1820, 1822, 811
      - Overijssel en Friesland 1819, 1821 - 1822, 812
      - Overijssel 1820 - 1822, 813
      - Gelderland 1819, 814
      - Gelderland 1820, 815
      - Gelderland 1821 - 1822, 816
      - Limburg en Gelderland 1819, 1822, 817
      - Limburg 1820 - 1821, 818
      - Vlaanderen en Limburg 1819, 1822, 819
      - Vlaanderen 1820 - 1821, 820
      - Vlaanderen 1819, 1822, 821
      - Vlaanderen 1820 - 1821, 822
      - Henegouwen en Vlaanderen 1819, 1822, 823
      - Henegouwen 1819 - 1820, 824
      - Henegouwen 1820 - 1821, 825
      - Henegouwen 1822, 826
      - Antwerpen 1819 - 1820, 827
      - Antwerpen 1821 - 1822, 828
      - Brabant 1819 - 1820, 829
      - Brabant 1820 - 1821, 830
      - Namen 1819 - 1821, 831
      - Luik en Namen 1819 - 1822, 832
      - Luik 1820 - 1821, 833
      - Luxemburg en Luik 1819, 1822, 834
      - Luxemburg 1820, 835
      - Luxemburg 1822, 836
    - Ontvangers der Domeinen onder het amortisatiesyndicaat, 1823 - 1828; 837-921
      - Noord-Holland en Utrecht 1823 - 1825, 837
      - Noord-Holland en Utrecht 1824 - 1825, 838
      - Zuid-Holland 1823 - 1825, 839
      - Zuid-Holland 1824 - 1825, 840
      - Gelderland 1823 - 1825, 841
      - Gelderland 1824 - 1825, 842
      - Overijssel, Groningen, Drenthe 1823 - 1825, 843
      - Overijssel, Groningen, Drenthe 1824 - 1825, 844
      - Noord-Brabant 1823 - 1825, 845
      - Noord-Brabant 1824 - 1825, 846
      - Zeeland 1823 - 1825, 847
      - Friesland 1823 - 1825, 848
      - Friesland 1824 - 1825, 849
      - Oost-Vlaanderen 1823 - 1825, 850
      - Oost-Vlaanderen 1824 - 1825, 851
      - West-Vlaanderen 1823 - 1825, 852
      - West-Vlaanderen 1824 - 1825, 853
      - Henegouwen 1823 - 1825, 854
      - Henegouwen 1824 - 1825, 855
      - Antwerpen 1823 - 1825, 856
      - Namen 1823 - 1825, 857
      - Luik 1823 - 1825, 858
      - Luik 1824 - 1825, 859
      - Luxemburg 1823 - 1825, 860
      - Luxemburg 1824 - 1825, 861
      - Zuid-Brabant 1823 - 1825, 862
      - Zuid-Brabant 1824 - 1825, 863
      - Limburg 1823 - 1825, 864
      - Limburg 1824 - 1825, 865
      - Noord-Holland 1823 - 1825, 866
      - Noord-Holland 1824 - 1828, 867
      - Noord-Holland 1824 - 1828, 868
      - Noord-Holland 1824 - 1828, 869
      - Noord-Holland 1823 - 1825, 870
      - Utrecht 1823 - 1825, 871
      - Utrecht 1824 - 1828, 872
      - Utrecht 1823 - 1825, 873
      - Utrecht 1824 - 1828, 874
      - Zuid-Holland 1823 - 1825, 875
      - Zuid-Holland 1823 - 1825, 876
      - Zuid-Holland 1823 - 1825, 877
      - Zuid-Holland 1824 - 1828, 878
      - Zuid-Holland 1824 - 1828, 879
      - Zuid-Holland 1824 - 1828, 880
      - Zeeland 1823 - 1825, 881
      - Zeeland 1825 - 1828, 882
      - Noord-Brabant 1823 - 1825, 883
      - Noord-Brabant 1823 - 1825, 884
      - Noord-Brabant 1823 - 1825, 885
      - Noord-Brabant 1823 - 1825, 886
      - Noord-Brabant 1823 - 1825, 887
      - Noord-Brabant 1823 - 1825, 888
      - Noord-Brabant 1823 - 1825, 889
      - Noord-Brabant 1824 - 1828, 890
      - Noord-Brabant 1824 - 1828, 891
      - Noord-Brabant 1824 - 1828, 892
      - Noord-Brabant 1824 - 1828, 893
      - Noord-Brabant 1824 - 1828, 894
      - Noord-Brabant 1824 - 1828, 895
      - Noord-Brabant 1824 - 1828, 896
      - Noord-Brabant 1824 - 1828, 897
      - Noord-Brabant 1824 - 1828, 898
      - Overijssel, Groningen, Drenthe 1823 - 1825, 899
      - Overijssel 1825 - 1828, 900
      - Groningen, Drenthe, Friesland 1824 - 1828, 901
      - Gelderland 1823 - 1825, 902
      - Gelderland 1823 - 1825, 903
      - Gelderland 1823 - 1825, 904
      - Gelderland 1824 - 1828, 905
      - Gelderland 1824 - 1828, 906
      - Gelderland 1824 - 1828, 907
      - Gelderland 1824 - 1828, 908
      - Gelderland 1824 - 1828, 909
      - Limburg 1824 - 1825, 910
      - Limburg 1823 - 1825, 911
      - Limburg 1823 - 1825, 912
      - Limburg 1824 - 1828, 913
      - Limburg 1824 - 1828, 914
      - Limburg 1824 - 1828, 915
      - Limburg 1824 - 1828, 916
      - West-Vlaanderen 1823 - 1825, 917
      - West-Vlaanderen 1823 - 1825, 918
      - West-Vlaanderen 1824 - 1828, 919
      - West-Vlaanderen 1824 - 1828, 920
      - Oost-Vlaanderen 1823 - 1825, 921